【裁判字號】    99,上訴,965
【裁判日期】    990630
【裁判案由】    毒品危害防制條例
【裁判全文】
臺灣高等法院刑事判決                 99年度上訴字第965號
上  訴  人
即  被  告  甲○○
指定辯護人  林長青律師
上列上訴人因毒品危害防制條例案件，不服臺灣板橋地方法院98
年度訴字第2269號，中華民國99年1 月12日第一審判決（起訴案
號：臺灣板橋地方法院檢察署98年度偵字第8312號），提起上訴
，本院判決如下：
    主  文
原判決關於如附表四編號第9 號至第21號之罪刑及定應執行刑部
分均撤銷。
甲○○犯如附表四編號第9 號至第21號所示之罪，均累犯，各處
如附表四編號第9號至第21號所示之刑（含從刑）。
其他上訴駁回。
上開撤銷改判部分及上訴駁回部分所處之刑，應執行有期徒刑拾
伍年。扣案之甲基安非他命包（合計驗餘淨重拾伍點伍公克
）均沒收銷燬之，包裝上開甲基安非他命之外包裝袋只及行動
電話壹支（含SIM卡壹枚，門號：0000000000 號）均沒收。販賣
第二級毒品所得財物共新臺幣陸萬仟元均沒收，如全部或一部
不能沒收時，以其財產抵償之。
    事  實
一、甲○○前於民國（下同）97年間，因違反毒品危害防制條例
    案件，經臺灣板橋地方法院以97年度簡字第1110號判處有期
    徒刑3月確定，於97年4月18日易科罰金執行完畢。詎其不知
    警惕，明知海洛因、甲基安非他命分別係毒品危害防制條例
    所列管之第一、二級毒品，均不得非法持有、轉讓及販賣，
    仍分別基於販賣第二級毒品以營利及無償轉讓第一級毒品之
    犯意，以其所有之行動電話（門號0000-000000 號）作為聯
    絡販賣第二級毒品甲基安非他命及轉讓第一級毒品海洛因事
    宜之用，而分別於如附表一編號第1 號至第18號所示之時間
    、地點，販賣如附表一編號第1 號至第18號所示之第二級毒
    品甲基安非他命予附表一編號第1 號至第18號所示之人。再
    於如附表二所示之時間、地點，無償轉讓第一級毒品海洛因
    予歐明輝2 次。另於附表一編號第19號所示之時間、地點，
    為販賣第二級毒品甲基安非他命予楊宗，因而向其藥頭即
    綽號「古錐」之成年女子販入如附表一編號第19號所示之甲
    基安非他命後，尚未將楊宗所欲購買之甲基安非他命交予
    楊宗，即於98年3 月11日17時30分許，在臺北縣板橋市○
    ○路24號其住處為警查獲，並扣得前開其使用之行動電話 1
    支（含SIM卡1枚，門號：0000-000000號）、甲基安非他命3
    包（合計驗餘淨重35.5公克）、海洛因2 包（合計淨重0.99
    公克）、電子磅秤1臺、分裝袋1批、玻璃球3個、分裝匙1支
    、筆記型電腦1 臺，始查悉上情。甲○○於為警查獲後，向
    警方供出其毒品來源為向「古錐」之人購買，警方因而查獲
    張義德、許秀婷夫妻2人販賣毒品。
二、案經臺北縣政府警察局汐止分局報請臺灣板橋地方法院檢察
    署檢察官偵查起訴。
    理  由
壹、程序部分
    按被告以外之人於審判外之陳述，雖不符刑事訴訟法第 159
    條之1至第159條之4 之規定，而經當事人於審判程序同意作
    為證據，法院審酌該言詞陳述或書面陳述作成時之情況，認
    為適當者，亦得為證據。當事人、代理人或辯護人於法院調
    查證據時，知有第159條第1項不得為證據之情形，而未於言
    詞辯論終結前聲明異議者，視為有前項之同意，刑事訴訟法
    第159條之5定有明文。又當事人同意或有同條第2 項依法視
    為同意某項傳聞證據作為證據使用者，實質上即表示有反對
    詰問權之當事人已放棄其反對詰問權，如法院認為適當，不
    論該傳聞證據是否具備刑事訴訟法第159條之1至第159條之4
    所定情形，均容許作為證據（最高法院97年度台上字第6715
    號判決意旨參照）。經查：本件下列所引被告以外之人之審
    判外陳述（含言詞及書面陳述），檢察官、被告及辯護人均
    同意於審判程序作為證據使用（本院卷第71頁反面、第72頁
    參照），本院審酌該等陳述作成時之情況，認為其證據之取
    得過程並無瑕疵，且與待證事實具有關連性，證明力非明顯
    過低，而具適當性，自有證據能力。至於本院下列所引用卷
    內之文書證據、證物之證據能力部分，並無證據證明係公務
    員違背法定程序所取得，且檢察官、被告及辯護人於本院均
    未主張排除下列文書證據、證物之證據能力，且迄本院言詞
    辯論終結前均未表示異議，本院審酌前揭文書證據、證物並
    非公務員違背法定程序所取得，亦無顯有不可信之情況，依
    刑事訴訟法第158條之4反面解釋及第159條之4之規定，認均
    有證據能力。
貳、實體部分
一、訊據被告對上開販賣第二級毒品及轉讓第一級毒品之犯行均
    坦承不諱（本院卷第72頁、第87頁反面、第92頁反面參照）
    。且：
  (一)附表二所示被告轉讓第一級毒品海洛因2 次予歐明輝之犯罪
    事實，業經證人歐明輝於原審法院審理時證述明確（原審卷
    第102 頁參照）。此外，尚有被告所使用之行動電話（門號
    0000-000000號）與證人歐明輝間之監聽通話紀錄表2紙附卷
    可稽（偵卷第103、113頁參照）。並有被告所有而供其聯繫
    轉讓第一級毒品事宜所用之行動電話1支（含SIM卡1 枚，門
    號：0000-000000 號）扣案可證，顯見被告此部分之自白與
    事實相符，被告確有於如附表二所示之時、地，2 次無償交
    付海洛因予歐明輝無訛，此部分事證明確，被告就附表二所
    示之2次轉讓第一級毒品海洛因之犯行，應堪認定。
  (二)被告於附表一所示時、地販賣第二級毒品甲基安非他命之犯
    罪事實：
  1.核與證人洪進逸於警詢及偵查中、證人歐明輝於警詢、偵查
    及原審法院審理時、證人歐明松於原審法院審理時、證人楊
    宗於偵查中證述之情節相符（洪進逸部分見偵卷第140 至
    144、176、177頁，歐明輝部分見偵卷第235至237、249至25
    1頁、原審卷第101頁反面、103頁反面、104頁，歐明松部分
    見原審卷第140至142頁，楊宗部分見偵卷第199 頁），且
    有被告以行動電話（門號0000-000000 號）與證人洪進逸、
    歐明輝、歐明松、楊宗等人之監聽通話紀錄表附卷可稽（
    偵卷第48、65、72、77、83、88、91、94、96、97、100 、
    105、110、111、116、117、118、254、227、103 頁參照）
    。此外，尚有被告為警查獲時，警方當場扣得之被告意圖販
    賣而販入之淡黃色結晶3 包及被告所有供其聯繫販賣第二級
    毒品事宜所用之行動電話1支（含SIM卡1枚，門號：0000-00
    0000號）扣案可證。而前開扣案之淡黃色結晶3 包，經送請
    內政部警政署刑事警察局鑑定，確檢出第二級毒品甲基安非
    他命成分，取0.47公克鑑定用罄，合計驗餘淨重35.5公克等
    情，有該局98年4月2日刑鑑字第0980038243號鑑定書在卷可
    考（偵卷第202 頁參照）。足見被告此部分自白亦與事實相
    符。
  2.就附表一編號第19號部分，被告為販賣第二級毒品甲基安非
    他命予證人楊宗，因而向其藥頭即綽號「古錐」之成年女
    子販入第二級毒品甲基安非他命既遂後，尚未將楊宗所欲
    購買之甲基安非他命交予楊宗時，即為警查獲，業據被告
    供承在卷，亦與證人楊宗證述之情節相符，並有監聽通話
    紀錄在卷可憑。而毒品危害防制條例第4 條所規定之販賣毒
    品罪，不以販入之後復行賣出為要件，祇要以營利為目的，
    將毒品販入或賣出，有一於此，其犯罪即為完成。其行為態
    樣，可分為販入、賣出、販入後復行賣出等三種情形。在販
    入後復行賣出之場合，行為人意圖營利而販入毒品後，至首
    次賣出，乃二個舉動之接續實行，仍祇成立一個販賣既遂罪
    （最高法院98年度台上字第6405號裁判意旨參照）。因此被
    告就附表一編號第19號部分，仍祇成立一個販賣既遂罪。
  3.從上敘述可知，被告確有於如附表一所示時、地販賣第二級
    毒品甲基安非他命之事實。
  (三)被告於98年3 月11日為警查獲後，警員將其電話被警方監聽
    一事告知甲○○，並以「毒品危害防制條例第17條規定，供
    出毒品來源，因而破獲者，得減輕其刑」曉以大義。甲○○
    於是在警詢中供出毒品來源是向「古錐仔」（按即本判決提
    到的「古錐」）之人購買的。「古錐仔」和她老公一起販毒
    ，「古錐的」的聯絡電話為0000000000、0000000000、0000
    000000（偵卷第8頁、第9頁參照）。嗣警方依據監聽所得資
    料，於98年9月24日在桃園縣龜山鄉○○路○段601巷1弄15號
    4 樓查獲張義德、許秀婷夫妻，並於同月25日以北縣警汐刑
    字第0980032603號刑事案件移送書，移請台灣板橋地方法院
    檢察署檢察官偵辦（嗣並經該署檢察官以98年度偵字第2610
    8號提起公訴）等情，有台北縣政府警察局汐止分局99年4月
    19 日北縣警汐刑字第0990013 278號函及所附之職務報告在
    卷可稽（本院卷第74頁、第75頁參照）。可見警方確有因被
    告之供述毒品來源因而破獲。雖前開汐止分局函文中又提到
    「員警查獲張義德、許秀婷夫妻販賣毒品，並非甲○○供述
    始被查獲」云云（本院卷第75頁參照）。惟上開函文認為並
    非因甲○○之供述始查獲張義德、許秀婷夫妻販賣毒品，係
    以：「警員於98年2 月間報請台灣士林地方法院檢察署，向
    台灣士林地方法院聲請通訊監察，監聽甲○○所使用的0000
    000000號行動電話，得知甲○○是向持用0000000000、0000
    000000、0000000000號電話之人購買毒品」。惟當時警方尚
    不知持用上開電話之人為何人，只知甲○○是向持用000000
    0000、0000000000、0000000000號電話之人購買毒品。否則
    警方何須於查獲甲○○後，尚對被告甲○○曉以大義，告以
    毒品危害防制條例第17條規定，供出毒品來源，因而破獲者
    ，得減輕其刑之規定？故警員上開對於是否有供出來源之認
    定有誤，本院認定被告有供出毒品來源，不受上開函文所附
    職務報告之該段文字影響。又依台灣板橋地方法院檢察署98
    年度偵字第26108 號被告張義德、許秀婷違反毒品危害防制
    條例之起訴書，僅認定被告甲○○於98年2 月18日20時58分
    、3月3日、3月4日向張義德、許秀婷購買2兩、1兩之安非他
    命；另於98年2月8日、2月13日、2月18日向張義德、許秀婷
    購買半錢、半錢、半錢之海洛因。因此本院認定安非他命部
    分，自98年2月18日20時58分以後的部分即附表一編號第9號
    至第19號部分；海洛因部分，自98年2月8日以後的部分即附
    表二編號第1號、第2號部分，有供出來源減輕之適用，以上
    均併此敘明。
  (四)綜上可知，本案事證明確，被告犯行洵堪認定，應予依法論
    科。
二、新舊法比較：
    按行為後法律有變更者，適用行為時之法律。但行為後之法
    律有利於行為人者，適用最有利於行為人之法律，刑法第 2
    條第1 項定有明文。次按法規之制定與法規之修正，如有特
    定生效日之必要者，依中央法規標準法第14條或第20條第 2
    項準用第14條之規定，應分別特定其施行日期。是法規制定
    或前次修正基於特殊因素所特定之施行日期，並不適用於日
    後修正或再次修正之條文。而法律之制定或修正，若未明定
    施行日期者，中央法規標準法雖未規定應自何時生效，然法
    律既經制定或修正並經總統公布，自應依一般原則，自公布
    日起算至第3 日發生效力。92年7 月9 日修正公布之毒品危
    害防制條例第36條規定：「本條例自公布後6 個月施行。」
    其立法理由謂：「(一)依修正草案第2條第3項規定，法務部需
    會同衛生署成立審議委員會每3 個月定期檢討調整毒品之分
    級及品項，而本次新增第四級毒品，有需要在新法施行前先
    經該審議會檢討後再調整公布，爰預留6 個月緩衝期，以利
    處理。(二)依本條例新修正之規定，有必要再訂定相關子法
    及修正相關法規，以配合本條例之施行，故亦有需要預留適
    當緩衝期，以利訂頒相關子法及相關法規之配合修正」，故
    該條規定，顯係因應該次修正之需，始預留適當之緩衝期。
    98年5 月20日毒品危害防制條例修正條文時，因未有施行日
    期之特別規定，自應依一般原則，自公布日起算至第3 日發
    生效力。查被告行為後，毒品危害防制條例第4條第2項販賣
    第二級毒品罪之法定本刑等規定，業於98年5 月20日修正公
    布，自98年5月22日起施行。毒品危害防制條例第4條第2 項
    之販賣第二級毒品罪，修正前該條項係規定：「製造、運輸
    、販賣第二級毒品者，處無期徒刑或七年以上有期徒刑，得
    併科新臺幣七百萬元以下罰金」，修正後規定為：「製造、
    運輸、販賣第二級毒品者，處無期徒刑或七年以上有期徒刑
    ，得併科新臺幣一千萬元以下罰金」。經比較修正前、後之
    規定可知，販賣第二級毒品罪之法定本刑，罰金刑由修正前
    之得併科新臺幣700萬元以下罰金，提高為得併科新臺幣1,0
    00萬元以下罰金，自以修正前毒品危害防制條例第4條第2項
    之規定有利於被告。依刑法第2條第1項前段之規定，自應適
    用行為時即修正前毒品危害防制條例第4條第2項之規定處斷
    。
三、論罪科刑：
  (一)按海洛因、甲基安非他命係毒品危害防制條例第2條第2項第
    1款、第2款所稱之第一、二級毒品。核被告所為如附表一所
    示之販賣第二級毒品甲基安非他命19次、如附表二所示之轉
    讓第一級毒品海洛因2 次等行為，係犯19次修正前毒品危害
    防制條例第4條第2項之販賣第二級毒品罪，及2 次毒品危害
    防制條例第8條第1項之轉讓第一級毒品罪（該條並未修正）
    。
  (二)起訴書就附表二所示被告交付第一級毒品海洛因予歐明輝 2
    次之犯行，雖認被告係犯毒品危害防制條例第4條第1項之販
    賣第一級毒品罪。惟查：
  1.按販賣毒品之所謂販賣行為，係行為人基於營利之目的，而
    販入或賣出毒品而言。毒品危害防制條例所規定之販賣毒品
    罪，雖未明示以「營利之意圖」為其犯罪構成要件，然「販
    賣」一語，在文義解釋上當然已寓含有買賤賣貴而從中取利
    之意思存在。且從商業交易原理與一般社會觀念而言，販賣
    行為在通常情形下，仍係以牟取利益為其活動之主要誘因與
    目的。因之，以行為人在主觀上具有營利之意圖作為販賣毒
    品罪之成立要件，自難謂與「販賣」之文義解釋有違（最高
    法院89年度臺上字第299 號判決意旨參照）。雖販賣毒品者
    ，其主觀上有營利之意圖，且客觀上有販賣之行為，即足構
    成，至於實際上是否已經獲利，在非所問。即於有償讓與他
    人之初，係基於營利之意思，並著手實施，而因故無法高於
    購入之原價出售，最後不得不以原價或低於原價讓與他人時
    ，仍屬販賣行為。惟倘始終無營利之意思，縱以原價或低於
    原價有償讓與他人，即難謂為販賣行為，僅得以轉讓罪論處
    （最高法院91年度臺上字第1443號、93年度臺上字第1651號
    判決意旨參照）。
  2.觀諸被告於警詢時供稱：（問：這一次〈即附表二編號1 所
    示之98年2 月22日交付海洛因予證人歐明輝部分〉你與歐明
    輝有沒有完成海洛因毒品交易？）那天歐明松（歐明輝第三
    個哥哥）剛好在我家，他將海洛因毒品拿走，錢也沒拿給我
    ，後來這件事就不了了之等語（偵卷第20頁參照）。可知被
    告為警查獲之初，即明確供承雖有交付海洛因予證人歐明輝
    之哥哥歐明松，請歐明松代為轉交歐明輝，然該次並未收取
    任何代價，自難認定被告就該次交付海洛因之犯行，有何營
    利之意圖。再參以證人歐明輝於警詢時雖證稱：就附表二所
    示之98年2月22日、98年2月25日，均有與被告完成海洛因之
    交易（偵卷第235頁反面、236頁參照）。然均未提及該2 次
    交易海洛因之價格為何，而證人歐明輝於偵查中亦證稱：（
    問：提示98年2月22日凌晨5點29分之通聯紀錄，是否有向林
    買海洛因？）有，「女生」是指海洛因，「1張」是指1,000
    元，「第三」是指我三哥歐明松，該次有買到海洛因，只是
    錢尚未交付等語（偵卷第250頁參照），是證人歐明輝所稱2
    次交易海洛因之部分，是否有交付對價予被告，容有疑問。
    再者，證人歐明輝於原審法院審理時明確證稱：（問：你剛
    才提到說海洛因是被告送給你，是你主動向被告索取，還是
    被告主動送給你？）因為我那次要跟被告的藥頭拿海洛因，
    可是錢不夠，所以被告就說送給我吃，不用錢，這樣的情形
    很多次，好像2、3次。（問：你剛才說被告送你2 次海洛因
    的時間，是否就是98年2月22日、25日？）這2次通聯就是我
    剛才所講的，被告送我海洛因2 次的時間。…（問：檢察官
    在當時也提示98年2 月25日的監聽譯文，詢問你是否有向被
    告購買海洛因，你講的很仔細，你也表示說有，而且交貨的
    地點就在被告家旁邊的巷子？）那時候我是有叫被告幫我調
    安非他命，我也說順便要調八一海洛因，但是我過去的時候
    ，只有帶安非他命的錢，我跟被告說我的錢不夠，被告就說
    海洛因送我，我拿去用。……（問：2 月22日的通聯，你說
    要問被告有無女生的，要拿壹張，這次的通話內容是要作何
    事？）女生是指海洛因，我是要跟被告要壹張，也就是壹仟
    元的意思，這次我也有拿到海洛因，但是我沒有給被告壹仟
    元，因為我是要跟被告要的等語（原審卷第102至104頁參照
    ）。可知證人歐明輝已明確證稱就附表二所示之2 次向被告
    取得海洛因部分，均未交付任何對價予被告，被告係無償轉
    讓海洛因，是被告辯稱：就海洛因部分，並未收取代價之情
    ，尚非無據。依證人歐明輝之證述，僅足認定被告有無償轉
    讓海洛因予證人歐明輝2 次，尚難遽謂被告有何營利之意圖
    ，自無足認定就附表二所示2 次交付海洛因予證人歐明輝部
    分，被告有何販賣營利之意圖。
  3.綜上可知，本案並無積極證據足以證明被告就附表二所示之
    犯行，有何販賣營利之意圖，檢察官認被告此部分，係犯毒
    品危害防制條例第4條第1項之販賣第一級毒品罪，尚有未合
    ，惟其基本社會事實同一，起訴法條應予變更。
  (三)被告販賣第二級毒品甲基安非他命、轉讓第一級毒品海洛因
    前持有甲基安非他命、海洛因之低度行為，分別為其販賣、
    轉讓之高度行為所吸收，均不另論罪。
  (四)轉讓毒品達一定數量者，加重其刑至二分之一，其標準由行
    政院定之，毒品危害防制條例第8條第6項定有明文。行政院
    據該規定於93年1月7日發布轉讓持有毒品加重其刑之數量標
    準，該標準第2條第1項第1款規定，轉讓第一級毒品：淨重5
    公克以上者，加重其刑至二分之一。然被告前後2 次轉讓第
    一級毒品之犯行，就第1 次轉讓之部分，並未扣案，無法測
    得實際重量，揆諸「罪證有疑，利歸被告」之證據法則，自
    難認被告該次轉讓之第一級毒品海洛因淨重之總數量已逾 5
    公克以上。再就第2 次轉讓部分，被告所轉讓之海洛因數量
    僅為0.46875公克（即1/8錢），亦未逾5 公克以上，自無從
    依前開規定加重其刑之必要，附此敘明。
  (五)被告有如事實欄標題一之犯罪科刑及執行情形，有本院被告
    前案紀錄表在卷可稽，其於有期徒刑執行完畢後5 年內，故
    意再犯本案有期徒刑以上之21罪，均為累犯，除販賣第二級
    毒品罪之法定本刑為無期徒刑部分不得加重外，皆應依刑法
    第47條第1項規定，加重其刑。
  (六)如前述，被告於警詢時供稱其毒品來源是向綽號「古錐的」
    之人購買，嗣警方依據監聽所得資料，於98年9 月24日在桃
    園縣龜山鄉○○路○段601巷1弄15號4樓查獲張義德、許秀婷
    夫妻販賣毒品，並於同月25日以北縣警汐刑字第0980032603
    號刑事案件移送書，移請台灣板橋地方法院檢察署檢察官偵
    辦，嗣檢察官並起訴張義德、許秀婷涉嫌販賣毒品。可見警
    方確因被告之供述毒品來源因而破獲，如前述就附表一編號
    第9號至第19號販賣安非他命部分暨附表二編號第1 號、第2
    號轉讓海洛因部分，爰依毒品危害防制條例第17條第1 項規
    定，就被告所犯上開11次販賣第2級毒品罪及2次轉讓第1 級
    毒品罪均予減輕其刑。
  (七)被告所為前開19次販賣第二級毒品之犯行固值非難，惟其本
    身並未因前開販賣行為而獲有重大利益，且被告各該次所販
    賣第二級毒品之數量均非甚鉅，與一般通常情形之販賣毒品
    為求鉅額獲利或查獲之毒品多達數百、數千公克之情形有別
    ，被告之犯罪情節尚屬輕微，其因一時失慮致肇犯行，而被
    告所犯之販賣第二級毒品罪之法定本刑為無期徒刑或7 年以
    上有期徒刑，得併科新臺幣700 萬元以下罰金，與其犯罪情
    節相較，實屬情輕法重，客觀上足以引起一般同情，顯有堪
    資憫恕之處，本院認縱分別處以法定最低刑度猶嫌過重，爰
    就被告所犯上開販賣第二級毒品罪部分，均依刑法第59條規
    定，減輕（附表一編號第1號至第8號部分）或遞減輕（附表
    一編號第9號至第19號部分）其刑。
  (八)又刑法於94年2月2日修正公布，於95年7月1日起施行，基於
    刑罰公平原則之考量，杜絕僥倖之犯罪心理，並避免易致鼓
    勵犯罪之誤解，修正後刑法已刪除連續犯規定，行為人反覆
    實行之犯罪行為茍係在刑法修正施行後者，因法律之修正已
    生阻斷連續犯之法律效果，除認應合於接續犯、繼續犯、集
    合犯等實質上一罪關係而以一罪論處外，基於一罪一罰之刑
    罰公平性，自應併合處罰。所謂「集合犯」，係指立法者所
    制定之犯罪構成要件中，本即預定有數個同種類行為而反覆
    實行之犯罪而言，故是否集合犯之判斷，客觀上自應斟酌法
    律規範之本來意涵、實現該犯罪目的之必要手段、社會生活
    經驗中該犯罪必然反覆實行之常態及社會通念等，主觀上則
    視其反覆實施之行為是否出於行為人之一個犯意，並秉持刑
    罰公平原則，加以判斷。行為人多次販賣毒品之行為，未必
    皆出於行為人之一個犯意決定，故販賣毒品罪，難認係集合
    犯。又依刑法第56條修正理由之說明，謂「對繼續犯同一罪
    名之罪者，均適用連續犯規定論處，不無鼓勵犯罪之嫌，亦
    使國家刑罰權之行使發生不合理現象」、「基於連續犯原為
    數罪之本質及刑罰公平原則之考量，爰刪除有關連續犯之規
    定」等語，即係將本應各自獨立評價之數罪，回歸本來就應
    賦予複數法律效果之原貌。因此，就刑法修正施行後多次販
    賣毒品犯行，採一罪一罰，始符合立法本旨（最高法院96年
    度臺上字第7052號判決意旨參照）。是被告所犯上開19次販
    賣第二級毒品罪、2 次轉讓第一級毒品罪之犯行，犯意個別
    ，行為互殊，應予分論併罰。檢察官認該19次販賣第二級毒
    品罪部分為集合犯，請求論以一罪等語，尚有誤會，併此指
    明。
四、原審判決：
  (一)關於被告甲○○如附表四編號第1號至第8號部分，原判決經
    審理結果認被告罪證明確，適用修正前毒品危害防制條例第
    4條第2項、第19條第1項、刑法第11條前段、第2條第1 項前
    段、第47條第1 項、第59條等規定，並審酌被告因一時貪念
    而販賣第二級毒品，對社會秩序所生之危害，兼衡其犯罪動
    機、目的、犯罪後之態度等一切情狀，分別量處有期徒刑 4
    年，適用法律及量處刑度均為妥適。被告以其有供其毒品來
    源因而破獲，具有減輕事由為由提起上訴，指摘原判決不當
    。惟如前述，被告此部分不具有供出來源減輕其刑之適用，
    其上訴為無理由，應予以駁回。
  (二)關於被告甲○○如附表四編號第9 號至第21號部分，認被告
    罪證明確，予以論罪科刑，固非無見。惟依前開內政部警
    政署刑事警察局鑑定書，甲基安非他命33.5公克僅是其中 1
    包之驗餘淨重，並非3包之驗餘淨重，3包之驗餘淨重是35.5
    公克（偵卷第202 頁參照）。原審未為詳查，主文欄、事實
    及理由欄均誤認扣案3包甲基安非他命的合計驗餘淨重為33.
    5 公克，致與卷證資料不符。原判決第38頁提到扣案之第
    二級毒品甲基安非他命3 包，係被告就附表一編號18所示犯
    行意圖營利而販入之第二級毒品，應於如附表一編號18所示
    犯行中予以沒收銷燬。惟依原判決附表一編號18所示，並無
    記載扣得甲基安非他命3 包，附表四編號18亦未見有沒收銷
    燬之諭知，致前後記載互相矛盾。如上述，本件被告為警
    查獲後，有供出其毒品是向綽號「古錐的」之人購買，嗣警
    方於98年9月24日在桃園縣龜山鄉○○路○段601巷1弄15 號4
    樓查獲張義德、許秀婷夫妻販賣毒品，並於同月25日移送台
    灣板橋地方法院檢察署檢察官偵辦，該署嗣即對張義德、許
    秀婷提起公訴，被告甲○○所為如附表一編號第9 號至第19
    號及附表二編號第1號、第2號部分，符合毒品危害防制條例
    第17條第1 項減輕事由，原審漏未審酌，亦有未洽。被告上
    訴意旨以其在警詢時供出上源，有減輕事由，執以指摘原判
    決不當，為有理由，且原判決既有前開可議之處，仍屬無可
    維持，應予撤銷改判。爰審酌被告之素行（有本院被告前案
    紀錄表在卷可稽）、高職畢業之智識程度、因一時貪念而販
    賣第二級毒品，並轉讓第一級毒品、其販賣及轉讓毒品之手
    段、次數，對社會所生之危害、犯後於本院已坦承犯行之態
    度等一切情狀，分別量處如主文第2項所示之刑。
五、數罪併罰及其他：
  (一)上揭上訴駁回部分及撤銷改判部分所處之刑，應執行有期徒
    刑15年。
  (二)按犯毒品危害防制條例第4條至第9條之罪者，其供犯罪所用
    或因犯罪所得之財物，均沒收之，如全部或一部不能沒收時
    ，追徵其價額或以其財產抵償之，毒品危害防制條例第19條
    第1 項定有明文。該條並無「不問屬於犯人與否沒收之」之
    特別規定，故仍有刑法第38條第1項第3款、第3 項前段之適
    用，即以屬於犯人所有者為限，始得沒收之。又因毒品危害
    防制條例第19條第1 項係採義務沒收主義，故犯罪所得之對
    價，不問其中成本若干，利潤多少，均應全部諭知沒收。且
    該條所稱「追徵其價額」者，必限於所沒收之物為金錢以外
    之其他財物而無法沒收時，始應追徵其價額，使其繳納與原
    物相當之價額，如所得財物為金錢而無法沒收時，應以其財
    產抵償之，而不發生追徵價額之問題。
  (三)扣案之第二級毒品甲基安非他命3 包（合計驗餘淨重35.5公
    克），係查獲之第二級毒品，且係被告就附表一編號19所示
    之犯行，意圖營利而販入之第二級毒品，不問是否屬於被告
    所有，應於如附表一編號19所示之犯行中，依毒品危害防制
    條例第18條第1 項前段規定，沒收銷燬之。又包裝上開甲基
    安非他命之外包裝袋3 只，則係被告所有而供其販賣如附表
    一編號19所示犯行所用之物，自應於如附表一編號19所示之
    犯行，依毒品危害防制條例第19條第1 項規定（本條未修正
    ）宣告沒收，又上開外包裝袋3 只既經扣案，在事理上即無
    全部或一部不能沒收之虞，故無再依同條項規定贅知「如全
    部或一部不能沒收時，追徵其價額」之必要。
  (四)被告就如附表一所示之販賣第二級毒品犯行所得之金額共63
    , 000元，雖均未扣案，仍應依毒品危害防制條例第19條第1
    項規定（本條未修正），於各該次罪名之主文項下分別諭知
    沒收，如全部或一部不能沒收時，以其財產抵償之。
  (五)扣案之行動電話1支（含SIM卡1枚，門號：0000-000000號）
    ，係被告所有，業經被告供承在卷（偵卷第8 頁參照），且
    為被告用以聯繫如附表一、二所示之各次販賣第二級毒品甲
    基安非他命、轉讓第一級毒品海洛因之工具，有前開監聽通
    話紀錄表在卷可佐，自應於各次販賣第二級毒品及轉讓第一
    級毒品犯行中宣告沒收。又上開行動電話（含其內之SIM 卡
    1 枚）既經扣案，在事理上即無全部或一部不能沒收之虞，
    故無再依同條項規定諭知「如全部或一部不能沒收時，追徵
    其價額」之必要。
  (六)至其餘扣案之海洛因2包（合計淨重0.99公克）、電子磅秤1
    臺、分裝袋1批、玻璃球3個、分裝匙1支、筆記型電腦1臺等
    物，雖均係被告所有，然被告否認與本件販賣、轉讓毒品犯
    行有關，又乏證據證明與上開論罪科刑之犯罪事實有所關聯
    ，故均不予宣告沒收。
六、不另為無罪諭知
  (一)公訴意旨略以：被告尚基於販賣第二級毒品之犯意，於如附
    表三所示之時、地，販賣第二級毒品予如附表三所示之人，
    因認被告此部分亦涉犯毒品危害防制條例第4條第2項之販賣
    第二級毒品罪嫌。
  (二)按犯罪事實應依證據認定之，無證據不得認定其犯罪事實；
    又不能證明被告犯罪者，應諭知無罪之判決，刑事訴訟法第
    154條第2項、第301條第1項分別定有明文。次按所謂證據，
    係指足以認定被告確有犯罪行為之積極證據而言，該項證據
    自須適合於被告犯罪事實之認定，始得採為斷罪資料。苟積
    極證據不足為不利於被告事實之認定時，即應為有利於被告
    之認定，更不必有何有利之證據（最高法院30年上字第 816
    號判例意旨參照）。
  (三)本件公訴人認被告此部分涉犯毒品危害防制條例第4 條第 2
    項之販賣第二級毒品罪嫌，係以被告於警詢時之自白及98年
    3 月12日於偵查中之供述、證人洪進逸之證述及卷附之通訊
    監察譯文為其主要論據。
  (四)訊據被告甲○○堅決否認有上揭犯行，辯稱：並未於附表三
    所示時地販賣毒品予洪進逸、歐明松二人等語。經查：
  1.就附表三編號1 所示部分，觀諸被告於警詢、偵查及證人洪
    進逸於警詢、偵查中之陳述，可知其二人於警詢、偵查中均
    未提及有該次交易毒品之犯行。檢察官認被告就此部分於警
    詢時自白犯行，並於偵查中供承有販賣甲基安非他命予洪進
    逸及證人洪進逸就此部分亦有明確之指證等語，尚有誤會，
    此部分無從為不利被告之認定。
  2.再就附表三編號2 所示部分，被告於警詢時雖供稱：（問：
    警方出示監聽譯文，歐明松是不是於98年2月22日10時47 分
    ，以0000-000000號電話撥打0000-000000號電話給你，問「
    在家嗎？」，你說「嗯」，歐明松說「中午我過去」、「半
    個啊」，你說「嗯、嗯」；歐明松復於13時3 分，撥打相同
    電話給你，說「我快到了」，你說「好啦」，歐明松說「半
    個啦」？）是的。（問：這一次你與歐明松有沒有完成安非
    他命毒品交易？）有等語（偵卷第16頁參照）。依被告之警
    詢供述，雖自白有如附表三編號2 所示與證人歐明松間交易
    毒品犯行，然被告嗣於原審法院訊問時已明確否認有上開犯
    行。是被告上開自白，是否屬實，尚非無疑，自應再調查其
    他補強證據以資佐證。惟觀諸證人歐明松於原審法院審理時
    具結證稱：（問：提示98年2月22日2通監聽譯文，你們這次
    對話的內容，是在講什麼事情？）這是我要被告幫我調甲基
    安非他命，調半個，但是這次沒有調成。（問：為何電話中
    你說，你那邊裝東裝西，不要假了，趕快走過來，都看到你
    在隔壁條巷子，有何意見？）我當時就在被告家隔壁巷子，
    我當時直直看過去，可以看到被告家，被告家是在賣火鍋料
    ，我以為我看到的那個人是被告，所以才在電話中這樣說，
    事實上那個人不是被告，被告也沒有出來，所以這次沒有拿
    到等語（原審卷140頁反面、第141頁參照）。可知證人歐明
    輝就98年2月22日即附表三編號2所示部分，明確證稱：該次
    並未拿到甲基安非他命，因此自難憑此認定被告有前開犯行
    。
  3.綜上所陳，依檢察官所舉之證據，尚不能證明被告有附表三
    所示販賣第二級毒品甲基安非他命之犯行。此外，復無其他
    積極證據足以證明被告涉有此部分販賣第二級毒品犯行。惟
    因公訴意旨認此部分與前揭論罪科刑之販賣第二級毒品部分
    具有接續犯之實質上一罪關係，故不另為無罪之諭知。
據上論斷，應依刑事訴訟法第368條、第369條第1項前段、第364
條、第299 條第1項前段、第300條、修正前毒品危害防制條例第
4條第2項、毒品危害防制條例第8條第1項、第18條第1 項前段、
第19條第1項、第17條第1項、刑法第11條前段、第2條第1項前段
、第47條第1項、第59條、第51條第5款，判決如主文。
本案經檢察官李金定到庭執行職務。
中    華    民    國    99    年    6     月    30    日
                  刑事第三庭  審判長法  官  陳博志
                                    法  官  陳德民
                                    法  官  劉興浪
以上正本證明與原本無異。
如不服本判決，應於收受送達後10日內向本院提出上訴書狀，其
未敘述上訴之理由者並得於提起上訴後10日內向本院補提理由書
（均須按他造當事人之人數附繕本）「切勿逕送上級法院」。
                                    書記官  王詩涵
中    華    民    國    99    年    6     月    30    日
附錄本案論罪科刑法條全文
修正前毒品危害防制條例第四條：
製造、運輸、販賣第一級毒品者，處死刑或無期徒刑；處無期徒
刑者，得併科新臺幣一千萬元以下罰金。
製造、運輸、販賣第二級毒品者，處無期徒刑或七年以上有期徒
刑，得併科新臺幣七百萬元以下罰金。
製造、運輸、販賣第三級毒品者，處五年以上有期徒刑，得併科
新臺幣五百萬元以下罰金。
製造、運輸、販賣第四級毒品者，處三年以上十年以下有期徒刑
，得併科新臺幣三百萬元以下罰金。
製造、運輸、販賣專供製造或施用毒品之器具者，處一年以上七
年以下有期徒刑，得併科新臺幣一百萬元以下罰金。
前五項之未遂犯罰之。
毒品危害防制條例第八條：
轉讓第一級毒品者，處一年以上七年以下有期徒刑，得併科新臺
幣一百萬元以下罰金。
轉讓第二級毒品者，處六月以上五年以下有期徒刑，得併科新臺
幣七十萬元以下罰金。
轉讓第三級毒品者，處三年以下有期徒刑，得併科新臺幣三十萬
元以下罰金。
轉讓第四級毒品者，處一年以下有期徒刑，得併科新臺幣十萬元
以下罰金。
前四項之未遂犯罰之。
轉讓毒品達一定數量者，加重其刑至二分之一，其標準由行政院
定之。
附表一
┌──┬───┬──────┬───────┬────────┬──────┐
│編號│買毒者│犯罪時間    │交付毒品之地點│販賣（或販入）之│販賣所得金額│
│    │（或欲│            │              │毒品及數量      │（新臺幣）  │
│    │購買者│            │              │                │            │
│    │）    │            │              │                │            │
├──┼───┼──────┼───────┼────────┼──────┤
│ 1. │洪進逸│98年2 月7 日│被告位於臺北縣│第二級毒品甲基安│1,000元     │
│    │      │10時34分    │板橋市○○路24│非他命1 公克    │（起訴書誤繕│
│    │      │            │號住處後方    │                │為500 元）  │
├──┼───┼──────┼───────┼────────┼──────┤
│ 2. │歐明輝│98年2 月10日│被告上開住處後│第二級毒品甲基安│11,000元    │
│    │      │13時37分    │方樓下        │非他命8 分之1 兩│（起訴書誤繕│
│    │      │            │              │（起訴書誤繕為出│為12,750元）│
│    │      │            │              │售4.25公克之1 公│            │
│    │      │            │              │克）            │            │
├──┼───┼──────┼───────┼────────┼──────┤
│ 3. │洪進逸│98年2 月12日│被告上開住處後│第二級毒品甲基安│1,000元     │
│    │      │3 時40分    │方            │安非他命0.3公克 │            │
├──┼───┼──────┼───────┼────────┼──────┤
│ 4. │歐明輝│98年2 月13日│被告上開住處之│第二級毒品甲基安│11,000元    │
│    │      │10時34分    │路口（起訴書僅│非他命8 分之1 兩│（起訴書誤載│
│    │      │            │敘明於被告住處│（起訴書誤繕為出│為12,750元）│
│    │      │            │附近）        │售4.25公克之1 公│            │
│    │      │            │              │克）            │            │
├──┼───┼──────┼───────┼────────┼──────┤
│ 5. │洪進逸│98年2 月15日│被告上開住處後│第二級毒品甲基安│2,000元     │
│    │      │19時37分    │方            │非他命0.5 公克  │            │
├──┼───┼──────┼───────┼────────┼──────┤
│ 6. │歐明松│98年2 月16日│被告上開住處附│第二級毒品甲基安│2,000元     │
│    │      │18時55分    │近巷子        │非他命0.5 公克  │（起訴書誤繕│
│    │      │            │              │                │為1,500元） │
├──┼───┼──────┼───────┼────────┼──────┤
│ 7. │洪進逸│98年2 月17日│被告上開住處附│第二級毒品甲基安│1,000元     │
│    │      │2 時12分    │近            │非他命0.3 公克  │            │
├──┼───┼──────┼───────┼────────┼──────┤
│ 8. │洪進逸│98年2 月18日│被告上開住處後│第二級毒品甲基安│1,000元     │
│    │      │14時36分    │面            │非他命0.3 公克  │            │
├──┼───┼──────┼───────┼────────┼──────┤
│ 9. │洪進逸│98年2 月19日│被告上開住處後│第二級毒品甲基安│2,000元     │
│    │      │3 時1 分    │面            │非他命0.5 公克  │            │
├──┼───┼──────┼───────┼────────┼──────┤
│ 10.│歐明輝│98年2 月19日│被告上開住處附│第二級毒品甲基安│6,000元     │
│    │      │20時45分    │近            │非他命2 公克    │            │
├──┼───┼──────┼───────┼────────┼──────┤
│ 11.│洪進逸│98年2 月20日│被告上開住處後│第二級毒品甲基安│2,000元     │
│    │      │13時48分    │面            │非他命0.5 公克  │            │
├──┼───┼──────┼───────┼────────┼──────┤
│ 12.│洪進逸│98年2 月23日│被告上開住處前│第二級毒品甲基安│2,000元     │
│    │      │23時46分    │面            │非他命0.5 公克  │            │
├──┼───┼──────┼───────┼────────┼──────┤
│ 13.│歐明輝│98年2 月24日│被告上開住處前│第二級毒品甲基安│3,000元     │
│    │      │17時11分    │面            │非他命1 公克    │            │
├──┼───┼──────┼───────┼────────┼──────┤
│ 14.│洪進逸│98年2 月26日│被告上開住處後│第二級毒品甲基安│2,000元     │
│    │      │18時19分    │面            │非他命0.5 公克  │            │
├──┼───┼──────┼───────┼────────┼──────┤
│ 15.│歐明松│98年2 月26日│被告上開住處附│第二級毒品甲基安│6,000元     │
│    │      │22時25分    │近            │非他命2 公克    │            │
├──┼───┼──────┼───────┼────────┼──────┤
│ 16.│歐明松│98年2 月28日│被告上開住處後│第二級毒品甲基安│2,000元     │
│    │      │15時5 分    │面            │非他命0.5 公克  │（起訴書誤繕│
│    │      │            │              │（起訴書誤繕為數│為不詳價格）│
│    │      │            │              │量不詳）        │            │
├──┼───┼──────┼───────┼────────┼──────┤
│ 17.│洪進逸│98年2 月28日│被告上開住處後│第二級毒品甲基安│2,000元     │
│    │      │16時17分    │面            │非他命0.5 公克  │            │
├──┼───┼──────┼───────┼────────┼──────┤
│ 18.│歐明輝│98年3 月3 日│被告上開住處前│第二級毒品甲基安│6,000元     │
│    │      │12時18分    │面            │非他命2 公克    │            │
├──┼───┼──────┼───────┼────────┼──────┤
│ 19.│楊宗│98年3 月11日│被告上開住處  │被告基於販賣第二│            │
│    │      │17時        │              │級毒品甲基安非他│            │
│    │      │            │              │命之犯意，先以 7│            │
│    │      │            │              │萬元之代價，向綽│            │
│    │      │            │              │號「古錐」之成年│            │
│    │      │            │              │女子販入甲基安非│            │
│    │      │            │              │他命35.97 公克，│            │
│    │      │            │              │惟尚未將楊宗欲│            │
│    │      │            │              │購買之甲基安非他│            │
│    │      │            │              │命交予楊宗即為│            │
│    │      │            │              │警查獲。        │            │
└──┴───┴──────┴───────┴────────┴──────┘
附表二：
┌──┬───┬──────┬───────┬──────────────┐
│編號│受讓者│犯罪時間    │交付毒品之地點│轉讓之毒品及數量            │
│    │      │            │              │                            │
├──┼───┼──────┼───────┼──────────────┤
│ 1. │歐明輝│98年2 月22日│被告上開住處  │第一級毒品海洛因（實際轉讓數│
│    │      │5 時47分    │              │量不詳，無證據認定轉讓之數量│
│    │      │            │              │已達法定加重其刑之數量標準）│
├──┼───┼──────┼───────┼──────────────┤
│ 2. │歐明輝│98年2 月25日│被告上開住處後│第一級毒品海洛因0.46875 公克│
│    │      │15時21分    │面            │（即1/8 錢，1 錢為3.75公克）│
│    │      │            │              │（起訴書誤繕為0.425 公克）  │
└──┴───┴──────┴───────┴──────────────┘
附表三：
┌──┬───┬──────┬───────┬────────┬──────┐
│編號│買毒者│犯罪時間    │交付毒品之地點│販賣之毒品及數量│販賣所得金額│
│    │      │            │              │                │（新臺幣）  │
├──┼───┼──────┼───────┼────────┼──────┤
│ 1. │洪進逸│98年2 月22日│被告上開住處後│第二級毒品甲基安│2,000元     │
│    │      │12時14分    │面            │非他命0.5 公克  │            │
├──┼───┼──────┼───────┼────────┼──────┤
│ 2. │歐明松│98年2 月22日│被告上開住處附│第二級毒品甲基安│1,500元     │
│    │      │13時6 分    │近            │非他命0.5 公克  │            │
└──┴───┴──────┴───────┴────────┴──────┘
附表四：
┌──┬──────┬────────┬─────────────────┐
│編號│犯罪事實    │    罪    名    │    宣    告    刑                │
├──┼──────┼────────┼─────────────────┤
│ 1. │附表一編號1 │販賣第二級毒品，│處有期徒刑肆年。扣案之行動電話壹支│
│    │            │累犯            │（含SIM卡1枚，門號：0000-000000 號│
│    │            │                │）沒收；販賣第二級毒品所得新臺幣壹│
│    │            │                │仟元沒收，如全部或一部不能沒收時，│
│    │            │                │以其財產抵償之。                  │
├──┼──────┼────────┼─────────────────┤
│ 2. │附表一編號2 │販賣第二級毒品，│處有期徒刑肆年。扣案之行動電話壹支│
│    │            │累犯            │（含SIM卡1枚，門號：0000-000000 號│
│    │            │                │）沒收；販賣第二級毒品所得新臺幣壹│
│    │            │                │萬壹仟元沒收，如全部或一部不能沒收│
│    │            │                │時，以其財產抵償之。              │
├──┼──────┼────────┼─────────────────┤
│ 3. │附表一編號3 │販賣第二級毒品，│處有期徒刑肆年。扣案之行動電話壹支│
│    │            │累犯            │（含SIM卡1枚，門號：0000-000000 號│
│    │            │                │）沒收；販賣第二級毒品所得新臺幣壹│
│    │            │                │仟元沒收，如全部或一部不能沒收時，│
│    │            │                │以其財產抵償之。                  │
├──┼──────┼────────┼─────────────────┤
│ 4. │附表一編號4 │販賣第二級毒品，│處有期徒刑肆年。扣案之行動電話壹支│
│    │            │累犯            │（含SIM卡1枚，門號：0000-000000 號│
│    │            │                │）沒收；販賣第二級毒品所得新臺幣壹│
│    │            │                │萬壹仟元沒收，如全部或一部不能沒收│
│    │            │                │時，以其財產抵償之。              │
├──┼──────┼────────┼─────────────────┤
│ 5. │附表一編號5 │販賣第二級毒品，│處有期徒刑肆年。扣案之行動電話壹支│
│    │            │累犯            │（含SIM卡1枚，門號：0000-000000 號│
│    │            │                │）沒收；販賣第二級毒品所得新臺幣貳│
│    │            │                │仟元沒收，如全部或一部不能沒收時，│
│    │            │                │以其財產抵償之。                  │
├──┼──────┼────────┼─────────────────┤
│ 6. │附表一編號6 │販賣第二級毒品，│處有期徒刑肆年。扣案之行動電話壹支│
│    │            │累犯            │（含SIM卡1枚，門號：0000-000000 號│
│    │            │                │）沒收；販賣第二級毒品所得新臺幣貳│
│    │            │                │仟元沒收，如全部或一部不能沒收時，│
│    │            │                │以其財產抵償之。                  │
├──┼──────┼────────┼─────────────────┤
│ 7. │附表一編號7 │販賣第二級毒品，│處有期徒刑肆年。扣案之行動電話壹支│
│    │            │累犯            │（含SIM卡1枚，門號：0000-000000 號│
│    │            │                │）沒收；販賣第二級毒品所得新臺幣壹│
│    │            │                │仟元沒收，如全部或一部不能沒收時，│
│    │            │                │以其財產抵償之。                  │
├──┼──────┼────────┼─────────────────┤
│ 8. │附表一編號8 │販賣第二級毒品，│處有期徒刑肆年。扣案之行動電話壹支│
│    │            │累犯            │（含SIM卡1枚，門號：0000-000000 號│
│    │            │                │）沒收；販賣第二級毒品所得新臺幣壹│
│    │            │                │仟元沒收，如全部或一部不能沒收時，│
│    │            │                │以其財產抵償之。                  │
├──┼──────┼────────┼─────────────────┤
│ 9. │附表一編號9 │販賣第二級毒品，│處有期徒刑參年。扣案之行動電話壹支│
│    │            │累犯            │（含SIM卡1枚，門號：0000-000000 號│
│    │            │                │）沒收；販賣第二級毒品所得新臺幣貳│
│    │            │                │仟元沒收，如全部或一部不能沒收時，│
│    │            │                │以其財產抵償之。                  │
├──┼──────┼────────┼─────────────────┤
│ 10.│附表一編號10│販賣第二級毒品，│處有期徒刑參年。扣案之行動電話壹支│
│    │            │累犯            │（含SIM卡1枚，門號：0000-000000 號│
│    │            │                │）沒收；販賣第二級毒品所得新臺幣陸│
│    │            │                │仟元沒收，如全部或一部不能沒收時，│
│    │            │                │以其財產抵償之。                  │
├──┼──────┼────────┼─────────────────┤
│ 11.│附表一編號11│販賣第二級毒品，│處有期徒刑參年。扣案之行動電話壹支│
│    │            │累犯            │（含SIM卡1枚，門號：0000-000000 號│
│    │            │                │）沒收；販賣第二級毒品所得新臺幣貳│
│    │            │                │仟元沒收，如全部或一部不能沒收時，│
│    │            │                │以其財產抵償之。                  │
├──┼──────┼────────┼─────────────────┤
│ 12.│附表一編號12│販賣第二級毒品，│處有期徒刑參年。扣案之行動電話壹支│
│    │            │累犯            │（含SIM卡1枚，門號：0000-000000 號│
│    │            │                │）沒收；販賣第二級毒品所得新臺幣貳│
│    │            │                │仟元沒收，如全部或一部不能沒收時，│
│    │            │                │以其財產抵償之。                  │
├──┼──────┼────────┼─────────────────┤
│ 13.│附表一編號13│販賣第二級毒品，│處有期徒刑參年。扣案之行動電話壹支│
│    │            │累犯            │（含SIM卡1枚，門號：0000-000000 號│
│    │            │                │）沒收；販賣第二級毒品所得新臺幣│
│    │            │                │仟元沒收，如全部或一部不能沒收時，│
│    │            │                │以其財產抵償之。                  │
├──┼──────┼────────┼─────────────────┤
│ 14.│附表一編號14│販賣第二級毒品，│處有期徒刑參年。扣案之行動電話壹支│
│    │            │累犯            │（含SIM卡1枚，門號：0000-000000 號│
│    │            │                │）沒收；販賣第二級毒品所得新臺幣貳│
│    │            │                │仟元沒收，如全部或一部不能沒收時，│
│    │            │                │以其財產抵償之。                  │
├──┼──────┼────────┼─────────────────┤
│ 15.│附表一編號15│販賣第二級毒品，│處有期徒刑參年。扣案之行動電話壹支│
│    │            │累犯            │（含SIM卡1枚，門號：0000-000000 號│
│    │            │                │）沒收；販賣第二級毒品所得新臺幣陸│
│    │            │                │仟元沒收，如全部或一部不能沒收時，│
│    │            │                │以其財產抵償之。                  │
├──┼──────┼────────┼─────────────────┤
│ 16.│附表一編號16│販賣第二級毒品，│處有期徒刑參年。扣案之行動電話壹支│
│    │            │累犯            │（含SIM卡1枚，門號：0000-000000 號│
│    │            │                │）沒收；販賣第二級毒品所得新臺幣貳│
│    │            │                │仟元沒收，如全部或一部不能沒收時，│
│    │            │                │以其財產抵償之。                  │
├──┼──────┼────────┼─────────────────┤
│ 17.│附表一編號17│販賣第二級毒品，│處有期徒刑參年。扣案之行動電話壹支│
│    │            │累犯            │（含SIM卡1枚，門號：0000-000000 號│
│    │            │                │）沒收；販賣第二級毒品所得新臺幣貳│
│    │            │                │仟元沒收，如全部或一部不能沒收時，│
│    │            │                │以其財產抵償之。                  │
├──┼──────┼────────┼─────────────────┤
│ 18.│附表一編號18│販賣第二級毒品，│處有期徒刑參年。扣案之行動電話壹支│
│    │            │累犯            │（含SIM卡1枚，門號：0000-000000 號│
│    │            │                │）沒收；販賣第二級毒品所得新臺幣陸│
│    │            │                │仟元沒收，如全部或一部不能沒收時，│
│    │            │                │以其財產抵償之。                  │
├──┼──────┼────────┼─────────────────┤
│ 19.│附表一編號19│販賣第二級毒品，│處有期徒刑參年。扣案之甲基安非他命│
│    │            │累犯            │包（合計驗餘淨重拾伍點伍公克）│
│    │            │                │沒收銷燬之，包裝上開甲基安非他命之│
│    │            │                │外包裝袋只及行動電話壹支（含 SIM│
│    │            │                │卡1枚，門號：0000-000000號）均沒收│
│    │            │                │。                                │
├──┼──────┼────────┼─────────────────┤
│ 20.│附表二編號1 │轉讓第一級毒品，│處有期徒刑拾月。扣案之行動電話壹支│
│    │            │累犯            │（含SIM卡1枚，門號：0000-00000 0號│
│    │            │                │）沒收。                          │
├──┼──────┼────────┼─────────────────┤
│ 21.│附表二編號2 │轉讓第一級毒品，│處有期徒刑拾月。扣案之行動電話壹支│
│    │            │累犯            │（含SIM卡1枚，門號：0000-00000 0號│
│    │            │                │）沒收。                          │
└──┴──────┴────────┴─────────────────┘

司法院資訊處製作；財團法人民間司法改革基金會備份。
